# 原股东豁免债务

提问人：yuki_deng 时间：2015-09-10 15:55:07
请教陈版主，A公司收购B公司所有持有的对C公司的85%股权，收购时，C公司账面有应付B公司的债务约 2 亿元，除股权转让协议外，还A，B，C还签订了债务重组协议，约定收购完成后，B公司仍将协助C公司开展旧城改造业务，并承诺如果C公司最后取得土地的价格超过 1 亿元，超过部分将从C应付B的债务中扣除。收购完成后，第二年B公司将持有的C公司的15%股权卖给了D公司，第三年，C公司取得了改造的土地，价格超过了 1 亿元，因此C公司应付B的 2 亿元无需偿还给B，那么A公司的合并报表中，这个无需偿还的债务应该进入损益吗？注：A公司收购C时，按照资产购买核算。

回答人：chenyiwei
个人理解计入损益有一定的合理性。虽然B是C的原股东，但此次债务豁免是依据当初股权收购协议的约定，B并不是以原股东的身份在豁免这些债务，而是以产权交易中转让方的身份行事，这部分所豁免的款项也不是B或者A对C的资本性投入。